【裁判字號】    92,訴,3192
【裁判日期】    920818
【裁判案由】    損害賠償
【裁判全文】
臺灣臺北地方法院民事判決                        九十二年度訴字第三一九二號
    原      告  丁○○
    被      告  甲○○
    訴訟代理人  丙○○
                乙○○
右當事人間請求損害賠償事件，本院判決如左：
    主  文
被告應給付原告新台幣捌拾捌萬元及自民國九十二年七月十日日起至清償日止，按週
年利率百分之五計算之利息。
訴訟費用由被告負擔。
本判決於原告以新台幣貳拾玖萬伍仟元供擔保後，得假執行。
    事  實
甲、原告方面：
壹、聲明：除供擔保金額外，如主文所示。
貳、陳述：原告委託被告向訴外人鍾森海購買中華電信股份有限公司（以下簡稱中華
    電信）股條，惟中華電信股票上市後，被告並未交付股票。原告對鍾森海有債權
    二百三十四萬元，經強制執行後仍有二百二十二萬八千四百五十七元未受償。八
    十九年底原告委託被告向鍾森海收取上開債務，被告與鍾森海以一百十萬元達成
    和解，扣除經強制執行鍾森海之薪資而受償之十一萬餘元，鍾森海交付現金九十
    八萬與被告，惟被告並未將上開受委託收取之金額交付原告，原告向被告追討上
    開金額，被告同意賠償一百萬元並按月以二萬元分期給付，如未依約清償即喪失
    期限利益，詎被告僅支付十二萬元即拒為給付，尚欠八十八萬元迄未償還，爰依
    兩造約定，請求被告給付如訴之聲明之數額。
參、證據：提出台灣高雄地方法院債權憑證、錄音帶及其譯文、
    證。
二、被告方面：
壹、聲明：駁回原告之訴。
貳、陳述：確實曾承諾要賠償原告一百萬元，每月給付二萬元。現無力償還，俟有資
    力後一定償還。
    理  由
一、原告委託被告向訴外人鍾森海購買中華電信股條，惟中華電信股票上市後，被告
    並未交付股票。原告對鍾森海有債權二百三十四萬元，經強制執行後仍有二百二
    十二萬八千四百五十七元未受償。八十九年底原告委託被告向鍾森海收取上開債
    務，被告與鍾森海以一百十萬元達成和解，扣除經強制執行鍾森海之薪資而受償
    之十一萬餘元，鍾森海交付現金九十八萬與被告，惟被告並未將上開受委託收取
    之金額交付原告，原告向被告追討上開金額，被告同意賠償一百萬元，按月以二
    萬元分期給付，未按期清償即喪失期限利益，詎被告僅支付十二萬元即拒為給付
    ，被告尚欠八十八萬元，爰依兩造約定請求被告如數給付並加計遲延利息；被告
    則以伊確曾承諾賠償原告一百萬元，按月給付二萬元，但目前無力償還等語，資
    為抗辯。
二、原告主張之前開事實，業據其提出台灣高雄地方法院債權憑證、錄音帶及其譯文
    、
三、按受任人因處理委任事務，所收取之金錢、物品及孳息，應交付於委任人；受任
    人為自己之利益，使用應交付於委任人之金錢或使用應為委任人利益而使用之金
    錢者，應自使用之日起，支付利息，如有損害，並應賠償，民法第五百四十一條
    第一項、民法第五百四十二條定有明文。被告受原告委任，向訴外人鍾森海收取
    一百一十萬之債權，訴外人鍾森海交付九十八萬元予被告，被告原應如數轉交原
    告，然被告挪做己用，並未交付予原告，依前開規定，原告自得請求被告返還九
    十八萬元並加計遲延利息、損害賠償。就被告應給付之數額，兩造業已協議以一
    百萬元計算，分五十期給付，此有錄音帶譯文在卷可稽，亦為被告所不爭執，原
    告自得請求被告依約給付，然被告僅給付十二萬元即未繼續清償，已喪失期限利
    益，被告雖辯稱現無資力，待將來有資力時願意償還云云，然被告有無資力一節
    ，對其依法應負之清償責任不生影響，是以被告前開抗辯尚無可採。從而，原告
    請求被告給付八十八萬元，並加計自起訴狀繕本送達翌日即九十二年七月十日起
    至清償日止，按年息百分之五計算之利息，即屬有據，應予准許。
四、原告陳明願供擔保以代釋明聲請宣告假執行，核無不合，爰酌定相當擔保金額，
    准予宣告假執行。
五、據上論結：原告之訴為有理由，並依民事訴訟法第七十八條、第三百九十條第二
    項，判決如主文。
中      華      民      國    九十二    年      八      月     十八     日
                                    民事第六庭  法  官    陳怡雯
右為正本係照原本作成
如對本判決上訴，須於判決送達後廿日內向本院提出上訴狀
中      華      民      國    九十二    年      八      月    二十一    日
                                                書記官    謝梅琴


司法院資訊處製作；財團法人民間司法改革基金會備份。
